最  高  行  政  法  院  裁  定
                                     100年度裁字第1933號
上  訴  人  中華民國勞動災害防止協會
代  表  人  黃淑君
訴訟代理人  林素菁
            蔡季嫻
被 上訴 人  財政部臺灣省北區國稅局
代  表  人  吳自心
                          送達代收人  林月于
上列當事人間營業稅事件，上訴人對於中華民國100年5月26日臺
北高等行政法院100年度訴字第6號判決，提起上訴，本院裁定如
下：
    主  文
上訴駁回。
上訴審訴訟費用由上訴人負擔。
    理  由
一、按對於高等行政法院判決之上訴，非以其違背法令為理由，
    不得為之，行政訴訟法第242條定有明文。依同法第243條第
    1項規定，判決不適用法規或適用不當者，為違背法令；而
    判決有同條第2項所列各款情形之一者，為當然違背法令。
    是當事人對於高等行政法院判決上訴，如依行政訴訟法第24
    3條第1項規定，以高等行政法院判決有不適用法規或適用不
    當為理由時，其上訴狀或理由書應有具體之指摘，並揭示該
    法規之條項或其內容；若係成文法以外之法則，應揭示該法
    則之旨趣，倘為司法院解釋或本院之判例，則應揭示該判解
    之字號或其內容。如以行政訴訟法第243條第2項所列各款情
    形為理由時，其上訴狀或理由書，應揭示合於該條項各款之
    事實。上訴狀或理由書如未依此項方法表明者，即難認為已
    對高等行政法院判決之違背法令有具體之指摘，其上訴自難
    認為合法。
二、本件上訴人對於高等行政法院判決上訴，主張：「針對上訴
    人辦理『職業訓練及勞工安全衛生講習』，對外提供講習勞
    務，而收取『教育訓練收入』報酬，原判決認定不符合加值
    型及非加值型營業稅法第8條第1項第5款及第11款所定『教
    育或文化勞務』以及『政府委託代辦業務』之免徵營業稅要
    件，維持被上訴人所為之營業稅核課處分。其對上開二個不
    確定法律概念之詮釋明顯違反規範本旨」云云。據為指摘原
    判決違背法令之理由。
三、惟查上訴人前開上訴理由所指出之爭點，原審已詳予論述其
    詮釋結論及理由形成依據，而上訴人並未提出有公信力之客
    觀司法先例或理論學說為論駁，僅憑其主觀見解重為爭執，
    此等情形最多僅能指為見解歧異，而非具體說明其有何不適
    用法規或適用法規不當之情形，並揭示該法規之條項或其內
    容，及合於行政訴訟法第243條第2項所列各款之事實，難認
    對該判決之如何違背法令已有具體之指摘。依首開規定及說
    明，應認其上訴為不合法。
四、據上論結，本件上訴為不合法。依行政訴訟法第249條第1項
    前段、第104條、民事訴訟法第95條、第78條，裁定如主文
    。
中    華    民    國    100   年    8     月    11    日
                    最高行政法院第六庭
                        審判長法官  黃  合  文
                              法官  鄭  忠  仁
                              法官  劉  介  中
                              法官  帥  嘉  寶
                              法官  陳  鴻  斌

以  上  正  本  證  明  與  原  本  無  異
中    華    民    國    100   年    8     月    15    日
                              書記官  葛  雅  慎